【裁判字號】    97,訴,821
【裁判日期】    970530
【裁判案由】    強盜等
【裁判全文】
臺灣高雄地方法院刑事判決               97年度訴字第821號
公  訴  人  臺灣高雄地方法院檢察署檢察官
被      告  丙○○
指定辯護人  本院公設辯護人丁○○
上列被告因強盜等案件，經檢察官提起公訴（97年度偵字第4525
號），本院判決如下：
    主  文
丙○○犯竊盜罪，累犯，處有期徒刑伍月，扣案之機車鑰匙貳支
，均沒收。又犯竊盜罪，累犯，處有期徒刑伍月，扣案之機車鑰
匙貳支，均沒收。又犯竊盜罪，累犯，處有期徒刑伍月，扣案之
機車鑰匙貳支，均沒收。又犯竊盜罪，共伍罪，累犯，各處有期
徒刑伍月。應執行有期徒刑參年，扣案之機車鑰匙貳支，均沒收
。
    事  實
一、丙○○於民國93年間因毒品案件，經本院93年度易字第1342
    號判決判處應執行有期徒刑10月確定，於94年7 月28日入監
    執行，另於94年間因竊盜案件，經本院94年度簡上字第355
    號判決判處有期徒刑1 年6 月確定，又因於94年間施用毒品
    ，再經臺灣高等法院高雄高分院94年度上訴字第1333號判決
    判處有期徒刑1 年6 月確定，上開2 罪自95年5 月28日起接
    續執行，嗣因臺灣高等法院高雄高分院96年度聲減字第1001
    號裁定減刑並定應執行刑為有期徒刑1 年5 月確定，而於96
    年9 月2 日縮刑期滿執行完畢。詎猶不知悔改，復分別基於
    意圖為自己不法所有之竊盜犯意，於下列時、地為下列行為
    ：
  (甲)於96年11月23日晚間9 時30許，在高雄市前金區○○○路
    217 號前，以其所有之機車鑰匙2 支，隨機選用其中1 支，
    插入許雲凱所有停放於該處車牌號碼XTT-691 號重型機車之
    鑰匙孔內，加以發動該機車後即騎乘離去。
  (乙)於96年12月2 日下午3 時50分許，在吳黃錦裝所經營位於高
    雄市○○區○○街87之15號之水果攤，徒手拿取吳黃錦裝所
    有置放於攤位上之錢筒1 個（內有現金共新臺幣〔下同〕2
    萬8000元）離去。
  (丙)於97年1 月21日下午4 時10分許，在趙美惠所經營位於高雄
    市鼓山區○○○路與日昌路口之水果攤，徒手拿取趙美惠所
    有置放於攤位上之錢筒1 個（內有現金3600元）離去。
  (丁)於97年1 月21日下午4 時35分許，在馬榮宗所經營位於高雄
    市○○區○○路與日昌路口之麵包攤，徒手拿取馬榮宗所有
    置放於麵包攤位上之錢盒1 個（內有現金共5000元）離去。
  (戊)於97年1 月28日下午2 時許，在高雄市前金區○○○路698
    號「高雄市立聯合醫院大同院區」急診室後方停車棚內，以
    其所有之機車鑰匙2 支，隨機選用其中1 支，插入白平志之
    妻吳素蓮所有，由白平志使用並停放於該處之車牌號碼NJD-
    602 號重型機車之鑰匙孔內，加以發動該機車後即騎乘離去
    。
  (己)於97年1 月28日下午3 時許，在鄭秋菊所經營位於高雄市○
    ○區○○街195 號之水果攤前，徒手拿取鄭秋菊所有置放於
    攤位上之錢筒1 個（內有現金1000餘元）離去。
  (庚)於97年2 月2 日晚間8 時30分許，在高雄市三民區○○○路
    170 巷2 號前，以其所有之機車鑰匙2 支，隨機選用其中1
    支，插入莊順從所有停放於該處之車牌號碼HDH-208 號重型
    機車之鑰匙孔內，加以發動該機車後即騎乘離去。
  (辛)於97年2 月4 日下午5 時50分許，在乙○○所經營位於高雄
    市鼓山區○○○路與建榮路口之水果攤前，徒手拿取乙○○
    所有置放於水果攤上之黑色及綠色皮包各1 只（黑色皮包內
    有現金4400元），得手後旋即騎乘機車欲離去現場，然乙○
    ○見狀則自後方以其手肘勒住丙○○之頸部，阻止丙○○逃
    離，並將丙○○之機車推倒在地，乙○○因此受有左膝、右
    肘及左前臂擦挫傷（傷害部分未據告訴）。
二、案經許雲凱、馬榮宗、白平志、莊順從訴由高雄市政府警察
    局鼓山分局移請臺灣高雄地方法院檢察署檢察官偵查起訴。
    理  由
壹、程序部分
一、證人趙美惠、莊順從、乙○○、許雲凱、白平志、吳黃錦裝
    、馬榮宗、鄭秋菊於警詢時所為之陳述、高雄市政府警察局
    鼓山分局內為派出所97年2 月4 日扣押筆錄、贓物認領保管
    單2 紙、高雄市政府警察局車輛協尋電腦輸入單2 紙指認照
    片15紙，雖均屬被告以外之人於審判外之陳述，然業經檢察
    官、被告丙○○及辯護人同意作為證據使用（見本院卷第84
    至86頁），且本院審酌卷內並無事證顯示各該陳述之作成時
    、地與週遭環境，有何致令陳述內容虛偽、偏頗之狀況後，
    故認為適當，依刑事訴訟法第159 條之5 第1 項之規定，為
    傳聞法則之例外，均認應有證據能力。
二、卷存查獲當時及現場所拍攝之照片19張（見警一卷第32至41
    頁）、監視器畫面所翻拍之照片13張（見警一卷第42至44頁
    、警二卷第23至26頁）、尋獲之機車照片6 張（見警二卷第
    27、35、36頁），乃是以機械之方式所留存之影像，並非供
    述證據，無傳聞法則之適用，與待證事實具有相當之關聯性
    ，且檢察官、被告丙○○及辯護人均同意將其作為證據使用
    （見本院卷第86、87頁），自得作為本案證據。
三、扣案之機車鑰匙2 支，並非供述證據，無傳聞法則之適用，
    與本案具有關聯性，且上開物證係經偵辦員警合法取得，自
    具有證據能力。
貳、實體部分
一、訊據被告丙○○對於上開犯罪事實，迭於警詢、偵查及本院
    審理中坦承不諱，核與被害人趙美惠（見警一卷第13、14
    頁）、莊順從（見警一卷第15、16頁）、乙○○（見警一卷
    第17、17-1、18頁）、許雲凱（見警二卷第6 至8 頁）、白
    平志（見警二卷第9 至11頁）、吳黃錦裝（見警二卷第12、
    13頁）、馬榮宗（見警二卷第15至17頁）、鄭秋菊（見警二
    卷第18至20頁）之證述相符，此外，復有高雄市政府警察局
    鼓山分局內為派出所97年2 月4 日扣押筆錄（見警一卷第24
    至26頁）、贓物認領保管單2 紙（見警一卷第29、30頁）、
    高雄市政府警察局車輛協尋電腦輸入單2 紙（見警二卷第37
    、38頁）、指認照片之供述8 紙（見警二卷第17、28至34頁
    ）、查獲當時及現場所拍攝之照片19張（見警一卷第32至41
    頁）、監視器畫面所翻拍之照片13張（見警一卷第42至44頁
    、警二卷第23至26頁）、尋獲之機車照片6 張（見警二卷第
    27、35 、36 頁）在卷可稽，足認被告前開任意性之自白與
    事實相符。本件事證明確，被告竊盜犯行洵堪認定，應依法
    論科。
二、公訴人雖認被告丙○○為防護贓物及脫免逮捕而當場對上開
    事實欄一(辛)被害人乙○○施以強暴行為，係犯刑法第329 條
    之準強盜罪。惟依司法院大法官會議釋字第630 號解釋，準
    強盜罪需於竊盜或搶奪之際，當場實施之強暴、脅迫行為，
    已達使人難以抗拒或不能抗拒之程度，方構成之。至本件被
    害人乙○○發現皮包被搶後旋即加以追逐，被告丙○○當時
    則欲騎乘機車逃逸，乙○○見狀即由後方以手肘勒住丙○○
    之頸部，並將丙○○所騎乘之機車推倒，以阻止其逃逸，然
    乙○○在該機車倒地時亦因重心不穩而隨之跌倒，致其受有
    左膝、右肘及左前臂擦挫傷，此有公訴人所提出暨經被告丙
    ○○同意作為本案證據之乙○○警詢供述在卷足證（見警一
    卷第17、17-1、18頁），是依其所證述上揭案發當時倉促情
    況加以判斷，被害人乙○○尚並未達到難以抗拒或不能抗拒
    之程度，依前述大法官會議之解釋，本件尚難構成準強盜罪
    。另檢察官於本院審判時雖仍聲請傳喚乙○○到庭證述案發
    當時摔倒及被拖行之過程（見本院卷第84頁），然本院經勘
    驗證人乙○○所製作之上開警詢筆錄錄音帶後，認定該份警
    詢筆錄與乙○○之供述內容相同，且乙○○就案發當時摔倒
    受傷及被被告騎乘機車拖行過程之證述業已臻明確，自無再
    行傳訊之必要，併此敘明。
三、核被告所為上開事實欄一(甲)(乙)(丙)(丁)(戊)(己)(庚)(辛)等8 次犯行，均
    係犯刑法第320 條第1 項之竊盜罪。公訴人就被告丙○○為
    防護贓物及脫免逮捕而當場對上開事實欄一(辛)被害人乙○○
    施以強暴行為，認係犯刑法第329 條之準強盜罪，容有未洽
    ，業如前述，惟其起訴之基本社會事實相同，自應予變更起
    訴之法條。復按連續犯在本質上原屬數罪，於連續犯之規定
    廢除後，對於先前實務上以連續犯予以處理之案件，應視具
    體個案，除對於合乎接續犯或包括的一罪之情形，認其構成
    單一之犯罪外，應認係數罪併罰（最高法院95年度臺上字第
    4112號判決意旨參照），本件被告先後8 次竊盜犯行，均係
    在不同時間、地點竊取不同人所有之財物，而侵害不同財產
    監督權人法益，是此8 次竊盜行為具有相當之獨立性，在社
    會評價上應將之分別評斷為8 個行為，揆諸前開說明，本件
    被告所犯上開8 罪，自應依數罪規定，併合處罰。又被告於
    94年間犯竊盜罪，經本院94年度簡上字第355 號判決判處有
    期徒刑1 年6 月確定，另因施用毒品案件，再經臺灣高等法
    院高雄高分院94年度上訴字第1333號判決判處有期徒刑1 年
    6 月確定，上開2 罪自95年5 月28日起接續執行，嗣因臺灣
    高等法院高雄高分院96 年 度聲減字第1001號裁定減刑並定
    應執行刑為有期徒刑1 年5 月確定，而於96年9 月2 日縮刑
    期滿執行完畢之事實，有臺灣高等法院被告前案紀錄表1 份
    在卷可查，其於5 年內故意再犯本件有期徒刑以上之各罪，
    依刑法第47條第1 項規定，均應論以累犯，並加重其刑。爰
    審酌被告時值青年，不思以正當工作獲取財物，竟謀不勞而
    獲，及其犯後坦承犯行，與其犯罪之手段、對被害人所生損
    害及所竊得之財物價值等一切情狀，分別量處如主文之刑，
    並定其應執行刑，以示懲戒。
三、至扣案之機車鑰匙2 支，均係被告丙○○所有為本件事實欄
    一(甲)、(戊)、(庚)竊盜犯罪所用之物，業據被告供承在卷，是均
    依刑法第38條第1 項第2 款、第3 項規定，宣告沒收之。
據上論斷，應依刑事訴訟法第299 條第1 項前段、第300 條，刑
法第320 條第1 項、第47條第1 項、第38條第1 項第2 款、第3
項、第51條第5 款，刑法施行法第1 條之1 ，判決如主文。
本案經檢察官甲○○到庭執行職務。
中    華    民    國    97    年    5     月    30    日
                  刑事第十二庭  審判長法  官  洪碩垣
                                      法  官  施介元
                                      法  官  葉文博
以上正本證明與原本無異。
如不服本判決應於收受本判決後10日內向本院提出上訴書狀，並
應敘述具體理由，如未敘述上訴理由者，應於上訴期間屆滿後20
日內補提理由書狀於本院（均須按他造當事人之人數附繕本）「
切勿逕送上級法院」。
中    華    民    國    97    年    5     月    30    日
                                      書記官  李柏親
附錄論罪法條：
中華民國刑法第320條
（普通竊盜罪、竊佔罪）
意圖為自己或第三人不法之所有，而竊取他人之動產者，為竊盜
罪，處 5 年以下有期徒刑、拘役或 5 百元以下罰金。
意圖為自己或第三人不法之利益，而竊佔他人之不動產者，依前
項之規定處斷。
前二項之未遂犯罰之。


司法院資訊處製作；財團法人民間司法改革基金會備份。
